【裁判字號】    95,上訴,12
【裁判日期】    950223
【裁判案由】    毒品危害防制條例
【裁判全文】
臺灣高等法院刑事判決
上訴人  臺灣基隆地方法院檢察署檢察官
上訴人
即被告  甲○○
                （另案羈押於臺灣基隆看守所）
上列上訴人因違反毒品危害防制條例案件，不服臺灣基隆地方法
院94年度訴字第884 號，中華民國94年10月31日第一審判決（起
訴案號：臺灣基隆地方法院檢察署94年度毒偵字第2584號），提
起上訴，本院判決如下：
    主  文
原判決撤銷。
甲○○連續施用第一級毒品，累犯，處有期徒刑捌月。扣案之注
射針筒貳支沒收之。
    事      實
一、甲○○前因偽造文書案件，經原審法院判處有期徒刑5月確
    定，於民國94年2 月16日執行完畢。
二、甲○○前因施用毒品案件，先後2 次經裁定送觀察、勒戒後
    ，均認無繼續施用毒品之傾向，由臺灣基隆地方法院檢察署
    檢察官於88年11月9 日、90年6 月7 日，各以88年度毒偵字
    第469 號、90年度毒偵字第806 及978 號為不起訴處分確定
    ，而分別於88年11月12日、90年6 月29日執行完畢釋放。詎
    其仍不知悔改，於觀察勒戒執行完畢釋放後5 年以內，復基
    於施用第1 級毒品海洛因之犯意，於94年9 月22日上午7 時
    許，在基隆市○○區○○路303之1號住處，以將第1 級毒品
    海洛因摻水注入注射針筒，再施打手臂之方式，施用第一級
    毒品海洛因1次。嗣於同日下午5時10分許，為警在基隆市○
    ○區○○路2 巷口查獲，並扣得其所有供施用第一級毒品海
    洛因用之注射針筒1 支。其基於前開概括犯意，復於同年10
    月16日，在基隆市○○街180之1號2 號租屋處，以將海洛因
    置於注射針筒內加以施打之方式，施用第一級毒品海洛因，
    為警於同日下午15時25分許，在上開租屋處查獲，並扣得注
    射針筒1 支。
三、案經基隆市警察局第四分局、基隆市警察局移送臺灣基隆地
    方法院檢察署檢察官偵查後起訴。
    理      由
一、上揭事實，業據被告甲○○於本院審理時坦承不諱，並有注
    射針筒貳支扣案可資佐證，又被告為警察查獲後，經警採集
    其尿液送驗結果，呈鴉片類藥物之陽性反應，有臺灣尖端先
    進生技醫藥股份有限公司94年9 月28日濫用藥物檢驗報告乙
    紙存卷可證。按海洛因經注射或吸入人體後，約80% 於24小
    時內自尿中排出，一般而言，尿液中能否驗出嗎啡及檢測方
    法之靈敏度有關，國外曾有文獻報導注射約6 毫克之海洛因
    鹽酸鹽，其代謝物嗎啡之平均可檢出時限約為26小時，此經
    行政院衛生署藥物食品檢驗局於81年9 月8 日以（81）藥檢
    壹字第8114885 號函述綦詳，為本院職務上所已知。被告上
    開採尿送驗結果，既呈鴉片類藥物之陽性反應，足以擔保其
    自白確與事實相符，應堪採信。
二、按被告曾因施用毒品案件，經執行觀察勒戒後，分別於88年
    11月12日、90年6 月29日執行完畢釋放，並由臺灣基隆地方
    法院檢察署檢察官於88年11月9 日、90年6 月7 日，各以88
    年度毒偵字第469 號、90年度毒偵字第806 及978 號為不起
    訴處分確定等情，亦有各該案不起訴處分書、刑案查註紀錄
    表、全國毒品案件紀錄表及本院被告前案紀錄表各一件存卷
    可參。是綜上所述，本案事證明確，被告犯行堪予認定，應
    依法論科。
三、查海洛因係屬毒品危害防制條例第2 條第2 項第1 款所定之
    第一級毒品，是核被告所為，係犯毒品危害防制條例第10條
    第1 項之施用第一級毒品罪。其持有第一級毒品洛因之低度
    行為，為施用之高度行為所吸收，不另論罪。被告先後兩次
    施用第一級毒品海洛因之行為，時間緊接，方法相同，所犯
    為構成要件相同之罪，顯係基於概括犯意反覆為之，為連續
    犯，應依刑法第56條規定論以一罪，並加重其刑。被告有事
    實所述之前科，為被告所自承，且有本院被告前案紀錄表可
    查，其前受有期徒刑執行完畢，五年內再犯本件最重本刑為
    有期徒刑以上之罪，為累犯，應依刑法第47條規定加重其刑
    。又被告在94年10月16日所為部分，因與起訴部分有連續犯
    之裁判上一罪關係，本院自得一併審理，合此敘明。
四、原審對被告予以論罪科刑，固非無見，惟查：原審就被告於
    94年10月16日所犯部分，未及一併審究，不無可議。本件被
    告及檢察官上訴意旨亦執此指摘原審判決此部份不當，為有
    理由，應由本院予以撤銷改判。爰審酌被告前因施用毒品，
    曾獲不起訴處分之寬典，仍不能戒除毒癮，再次漠視法令而
    犯本罪，顯見其自制力薄弱，兼衡其智識程度、犯罪之動機
    、目的、手段、施用之期間及犯後坦承犯行，態度尚稱良好
    等一切情狀，量處有期徒刑捌月，以示懲警。扣案之注射針
    筒兩支，係供被告犯罪所用之物，應依法沒收之。
五、據上論斷，應依刑事訴訟法第369 條第1 項前段、第364 條
    、第299 條第1 項前段，毒品危害防制條例第10條第1 項，
    刑法第11條前段、第56條、第47條、第38條第1項第2款判決
    如主文。
本案經檢察官劉斐玲到庭執行職務。
中    華    民    國    95    年    2     月    23    日
                  刑事第十一庭審判長法  官 張連財
                                    法  官 林明俊
                                    法  官 楊照男
以上正本證明與原本無異。
如不服本判決，應於收受送達後十日內向本院提出上訴書狀，其
未敘述上訴之理由者並得於提起上訴後十日內向本院補提理由書
（均須按他造當事人之人數附繕本）。
                                    書記官 陳秋雄
中    華    民    國    95    年    2     月    23    日
附錄：本案論罪科刑法條全文
毒品危害防制條例第10條
施用第一級毒品者，處 6 月以上 5 年以下有期徒刑。
施用第二級毒品者，處 3 年以下有期徒刑。


司法院資訊處製作；財團法人民間司法改革基金會備份。
